【裁判字號】    99,裁,1551
【裁判日期】    990721
【裁判案由】    重測
【裁判全文】
最  高  行  政  法  院  裁  定
                                      99年度裁字第1551號
聲  請  人  甲○○
                          310號
上列聲請人因與相對人雲林縣西螺地政事務所間重測事件，對於
中華民國98年9月24日本院98年度裁字第2282號裁定，聲請再審
，本院裁定如下：
    主  文
再審之聲請駁回。
再審訴訟費用由聲請人負擔。
    理  由
一、按對於確定裁定聲請再審，應依行政訴訟法第283條準用同
    法第277條第1項第4款之規定表明再審理由，此為必須具備
    之程式。所謂表明再審理由，必須指明確定裁定有如何合於
    行政訴訟法第273條所定再審事由之具體情事，始為相當。
    倘僅泛言有再審事由而無具體情事者，仍難謂已合法表明再
    審理由，所為再審之聲請，即屬不合法。
二、本件聲請人因不服民國95年11月30日高雄高等行政法院94年
    度訴字第59號判決（下稱前程序判決），提起上訴，經本院
    98年度判字第313號判決（下稱原確定判決）駁回其上訴。
    聲請人不服，提起再審之訴，復經本院以98年度裁字第2822
    號裁定（下稱原裁定）駁回。嗣聲請人主張原裁定有行政訴
    訟法第273條第1項第1款所定再審事由，對之聲請再審，意
    旨略謂：原確定判決未將不採之理由載於判決，顯有消極不
    適用法規，屬於適用法規有錯誤之範圍，應許聲請人提起再
    審，司法院釋字第177號參照。再者司法院27年院字第1735
    號解釋載明：「不經言詞辯論之再審判決書，仍就書狀內所
    表明者，為事實之記載。」但原裁定以適用法規顯有錯誤，
    不包括認定事實有關之瑕疵與理由不備之問題，顯違上揭解
    釋，據此，前程序判決及原確定判決未於判決理由中，載明
    不採之理由，顯然違法。又依土地法第46之1條至第46之3條
    規定意旨，本件經界界址應為法院勘驗筆錄中之界址點C-B
    點連接線，依此辦理異議複丈始為合法，前程序判決卻認雲
    林縣政府以鑑定圖為檢測做為標示變更登記，並無不妥，原
    確定判決及原裁定未察，顯與事實不符，適用法規亦有違誤
    。再者，聲請人已於前次再審時提出，鑑定圖記載不實，係
    相對人偽造，顯有重大瑕疵，致使已屬公有地之道路用地，
    計算面積予聲請人，顯屬無效之行政處分，聲請人聲請再審
    應有理由云云。惟經核其聲請狀內表明之再審理由，無非說
    明其對於前訴訟程序判決不服之理由。聲請人就原裁定之論
    斷究有如何合於法定再審事由之情事，既未為具體敘明，揆
    諸首揭說明，自難謂已合法表明再審事由，應予駁回。又當
    事人就同一事件對於法院所為歷次裁判聲請再審，必須其對
    最近一次之裁判具有再審理由者，始得進而審究其前此歷次
    裁判有無再審理由，茲聲請人對原裁定之聲請既不合法，自
    無庸審究前此歷次裁判，併此指明。
三、據上論結，本件聲請為不合法。依行政訴訟法第283條、第
    278條第1項、第104條、民事訴訟法第95條、第78條，裁定
    如主文。
中    華    民    國    99    年    7     月    21    日
                    最高行政法院第六庭
                        審判長法官  吳  明  鴻
                              法官  林  茂  權
                              法官  侯  東  昇
                              法官  劉  介  中
                              法官  黃  秋  鴻

以  上  正  本  證  明  與  原  本  無  異
中    華    民    國    99    年    7     月    22    日
                              書記官  葛  雅  慎

司法院資訊處製作；財團法人民間司法改革基金會備份。
